【裁判字號】    99,聲,1350
【裁判日期】    990430
【裁判案由】    聲明異議
【裁判全文】
臺灣桃園地方法院刑事裁定              99年度聲字第1350號
聲  請  人  甲○
上列聲請人因被告彭建馨等人詐欺案件（確定判決：臺灣高等法
院98年度上易字第42號），不服臺灣桃園地方法院檢察署檢察官
於民國99年4 月2 日乙○堂丑98執11307 字第25798 號之執行命
令，聲請變更該命令，本院裁定如下：
    主  文
聲請駁回。
    理  由
一、聲請意旨略以：聲請人甲○前因受被告彭建馨詐欺，對被告
    提出告訴及上訴，均一人單獨出庭應訊，嗣接獲臺灣桃園地
    方法院檢察署檢察官於民國99年4 月2 日發文之乙○堂丑98
    執11307 字第25798 號公告，對公告後所載附表不服，聲請
    撤銷或變更檢察官上開處分，重新分配云云。
二、按刑事訴訟法第484 條之聲明異議，以受刑人或其法定代理
    人或配偶，對於檢察官執行之指揮認為不當者，方得為之，
    此與受處分人對於審判長、受命推事、受託推事或檢察官關
    於沒入保證金或扣押物發還之處分，得依同法第416 條第1
    項第1 款聲請其所屬法院撤銷或變更之程序，完全不同（最
    高法院71年台抗字第404 號判例、81年度台抗字第468 號判
    決意旨參照）。再按扣押物之應受發還人所在不明，或因其
    他事故不能發還者，檢察官應公告之，同法第475 條第1 項
    亦有明文。
三、查聲請人甲○係本件被告彭建馨等人所犯詐欺案件被害人之
    事實，為聲請人所坦認無誤，亦有臺灣高等法院98上易字第
    42號判決1 份在卷足參，堪認屬實。則依上開法條說明，聲
    請人甲○尚非「受刑人」抑或「受刑人之法定代理人或配偶
    」，自無聲請之適格，並不得依法就前開檢察官之執行命令
    為聲明異議。且異議人係對上開檢察官就扣押物主張權利之
    公告其中分配金額部分聲明異議，並非針對檢察官該執行命
    令（就扣押物主張權利之公告）為不當而聲明異議，是揆諸
    前開法條之說明，異議人以前開檢察官所為分配金額部分向
    本院聲明異議，亦有未合。抑且，細究檢察官上開公告之分
    配金額，係以被害人遭被告所詐得之金額，而就本件扣押物
    品（即贓款）為比例分配，亦無不當之處，異議人以其他被
    害人未主張權利，而主張其他被害人不得分配贓款云云，並
    無理由。綜上所述，本件異議人甲○對檢察官於99年4 月2
    日乙○堂丑98執11307 字第25798 號之執行命令為聲明異議
    ，於法尚有未合，應予駁回。
四、據上論斷，應依刑事訴訟法第220 條、第484 條、第486 條
    ，裁定如主文。
中    華    民    國    99    年    4    月    30    日
                  刑事第七庭  法  官  蔡羽玄
以上正本證明與原本無異。
如不服本裁定，應於裁定送達後5 日內向本院提出抗告狀。
                              書記官  陳玉芳
中    華    民    國    99    年    5    月      4   日

司法院資訊處製作；財團法人民間司法改革基金會備份。
